【裁判字號】    98,交聲,1504
【裁判日期】    981009
【裁判案由】    聲明異議
【裁判全文】
臺灣高雄地方法院交通事件裁定        98年度交聲字第1504號
原處分機關  高雄市政府交通局
異  議  人  甲○○
即受處分人
上列異議人即受處分人因違反道路交通管理處罰條例案件，對於
高雄市政府交通局民國98年5 月12日所為之處分（處分案號：高
市交裁字第裁32-NJ0000000號）聲明異議，本院裁定如下：
    主  文
異議駁回。
    理  由
一、原處分意旨略以：異議人即受處分人甲○○於民國98年1 月
    29日下午8 時21分許，駕駛車牌號碼4651-MF 號自用小客貨
    車（下稱系爭車輛），行經高雄縣鳳山市○○路與過埤路口
    ，因「駕車行經有燈光號誌管制之交岔路口闖紅燈」，經高
    雄縣政府警察局交通隊逕行舉發，爰依道路交通管理處罰條
    例第53條第1 項及違反道路交通管理事件統一裁罰基準及處
    理細則第43條、第44條及第67條之規定，裁處異議人罰鍰新
    臺幣（下同）2700元，並依道路交通管理處罰條例第63條，
    記違規點數3 點。
二、聲明異議意旨略以：異議人於上開時、地駕駛系爭車輛，欲
    駛入台88號閘道，見該閘道前之紅綠燈號誌顯示「綠燈」，
    即遵行前進，竟遭拍照並裁處罰鍰，又該紅綠燈號誌旁雖有
    標示「下閘道專用號誌」之標語，惟該標語在夜間無法清楚
    查悉，是該處紅綠燈號誌之設置顯有不當，爰聲明異議，請
    求撤銷原處分等語。
三、按汽車駕駛人，行經有燈光號誌管制之交岔路口闖紅燈者，
    處1800元以上5400元以下罰鍰，並記違規點數3 點，道路交
    通管理處罰條例第53條第1 項、第63條第1 項第3 款，分別
    定有明文。次按小型車違反上開規定者，處罰鍰2700元，違
    反道路交通管理事件統一裁罰基準表亦有規範。
四、經查：
  (一)異議人有於上開時間，駕駛系爭車輛由西往東（大寮往鳳山
    ）方向，行駛於高雄縣鳳山市○○路平面車道第二車道，並
    闖越過埤路與鳳頂路口之紅綠燈號誌之事實，有舉發照片及
    高雄縣政府警察局高縣警交字第NJ0000000 號舉發違反道路
    交通管理事件通知單各1 紙在卷可憑，且為異議人所不爭執
    ，是異議人於上開時、地有闖越紅燈之事實，要堪認定。
  (二)異議人雖以前揭情詞置辯，惟經本院就該處號誌之設置函詢
    高雄縣政府警察局，該局函覆：「該處有二組號誌，一組號
    誌設置於路口近端，另一組號誌設置於路口遠端，遠端號誌
    非指『上閘道專用車道管制號誌』，本案違規車輛4651-MF
    號車由過埤路第2 車道西行，應依路口之平面道專用號誌指
    示行駛」等情，有該局98年8 月4 日高縣警交字第09800839
    48號函及所附現場道路照片、道路時制圖各1 份附卷可佐，
    足認異議人應遵行之紅綠燈號誌為該路口左側之紅綠燈號誌
    。又異議人於本院調查中自承過埤路與鳳頂路口左側設有紅
    綠燈號誌，當時號誌為「紅燈」，且觀諸本件舉發照片及道
    路時制圖及現場道路照片，該路段左側之紅綠燈號誌設置明
    顯，足信異議人非無從知悉該處應遵行之交通號誌，是異議
    人辯稱該處交通號誌設置不良，致其闖越紅燈云云，顯不足
    採。
  (三)綜上所述，異議人確有「駕車行經有燈光號誌管制之交岔路
    口闖紅燈」之違規行為，原處分機關依道路交通管理處罰條
    例第53條第1 項規定，對異議人裁處罰鍰2700元，並依同條
    例第63條第1 項第3 款規定，記違規點數3 點，核無違誤。
    異議人向本院聲明異議，為無理由，應予駁回。
五、據上論斷，應依道路交通案件處理辦法第19條，裁定如主文
    。
中    華    民    國    98    年    10    月    9     日
                      交通法庭  法  官  吳佳樺
以上正本證明與原本無異。
如不服本裁定，應於收受送達後5 日內向本院提出抗告狀。
中    華    民    國    98    年    10    月    9     日
                                書記官  廖佳玲


司法院資訊處製作；財團法人民間司法改革基金會備份。
